【裁判字號】    94,易,2531
【裁判日期】    950125
【裁判案由】    毒品危害防制條例
【裁判全文】
臺灣臺中地方法院刑事判決              94年度易字第2531號
公  訴  人  臺灣臺中地方法院檢察署檢察官
被      告  甲○○
上列被告因違反毒品危害防制條例案件，經檢察官提起公訴（九
十四年度毒偵字第六五０六號），被告於準備程序就被訴事實為
有罪之陳述，本院合議庭裁定由受命法官獨任逕行適用簡式審判
程序，並予判決如下：
    主    文
甲○○連續施用第二級毒品，累犯，處有期徒刑伍月，如易科罰
金，以參佰元折算壹日。
    犯罪事實
一、甲○○素行不佳，前曾犯賭博、違反藥事法等罪及多次違反
    麻醉藥品管理條例、肅清煙毒條例、毒品危害防制條例等案
    件，且其中民國八十七年間，因施用毒品案件，經本院以八
    十七年度毒聲字第四０七號裁定送觀察、勒戒後，認有繼續
    施用毒品傾向，再經本院以八十七年度毒聲字第一００一號
    裁定令入戒治處所施以強制戒治一年，期間曾經評定合格認
    無繼續戒治必要而停止戒治，所餘戒治期間付保護管束，又
    因於保護管束期間違反保護管束應遵守事項情節重大，經本
    院以八十八年度毒聲字第九九一號裁定撤銷停止戒治之處分
    ，乃自八十八年七月二日繼續執行強制戒治至八十九年二月
    八日止執行完畢出所，並由臺灣臺中地方法院檢察署檢察官
    以八十九年度戒毒偵字第二二三號為不起訴處分確定；又於
    九十年間因施用毒品案件，經本院以九十一年度毒聲字第三
    ０五五號裁定令入戒治處所施以強制戒治一年，於九十二年
    十一月二十九日戒治期滿執行完畢。而其所犯前揭施用毒品
    部分，並經臺灣臺中地方法院檢察署檢察官以九十一年度毒
    偵字第二七五五號提起公訴，經本院以九十一年度訴字第二
    六六七號判決就其連續施用第一級毒品犯行，判處有期徒刑
    十月，甫於九十三年九月二十五日執行完畢。詎甲○○猶不
    知戒絕，明知甲基安非他命已列為毒品危害防制條例第二條
    第二項第二款所稱之第二級毒品，竟於強制戒治執行完畢後
    五年內，另基於施用第二級毒品甲基安非他命之概括犯意，
    於向姓名年籍不詳之人處購得毒品甲基安非他命後，即自九
    十四年九月三十日上午某時起至九十四年十月五日上午某時
    止，在其位於臺中市北屯區子巷七六號住處，以將第二級
    毒品甲基安非他命置於玻璃球上加熱燒烤，使之產生煙霧後
    ，再以口鼻吸取其煙氣之方式，連續施用第二級毒品甲基安
    非他命多次（施用頻率為每日一次，起訴書誤認甲○○所施
    用者為安非他命）。嗣甲○○於九十四年十月六日十二時四
    十分許，在臺中市○區○○路二段二四巷巷口，因違反交通
    規則為警攔檢查獲，員警且徵得其同意後，採集其尿液送請
    鑑驗，因安非他命、甲基安非他命均呈現陽性反應，始由警
    進而查悉上情。
二、案經臺中市警察局第一分局報請臺灣臺中地方法院檢察署檢
    察官偵查起訴。
    理    由
一、上開事實，業經被告甲○○於本院訊問時坦認不諱，而被告
    為警查獲後所採取之尿液，經送請中山醫學大學附設醫院藥
    物濫用檢測中心檢驗結果，安非他命與甲基安非他命俱呈現
    陽性反應，有尿液檢驗報告一份附卷可稽（見核交字卷第二
    五頁），足見被告上開自白，確與事實相符，堪予採認。又
    被告前於九十年間，已因施用毒品案件，經本院以九十一年
    度毒聲字第三０五五號裁定令入戒治處所施以強制戒治一年
    ，甫在九十二年十一月二十九日強制戒治期滿執行完畢，此
    有臺灣高等法院被告前案紀錄表及臺灣臺中地方法院檢察署
    全國施用毒品案件紀錄表在卷可查，是被告確有於強制戒治
    執行完畢後，五年內復行施用毒品之罪行。綜此，本件事證
    已臻明確，被告施用毒品甲基安非他命之犯行堪以認定。
二、核被告甲○○所為：
（一）按甲基安非他命係屬毒品危害防制條例第二條第二項第二
      款所指之第二級毒品，核被告甲○○所為，係犯毒品危害
      防制條例第十條第二項之施用第二級毒品罪。
（二）起訴意旨以被告甲○○經警方採集尿液，送往中山醫學大
      學附設醫院藥物濫用檢測中心以氣相層析質譜儀方法檢驗
      結果，均呈現第二級毒品甲基安非他命、安非他命陽性反
      應，因認被告係施用第二級毒品安非他命云云。惟查，施
      用安非他命者，其尿液中之代謝物為安非他命，依現行濫
      用藥物尿液檢驗作業準則，其濃度大於500ng/ml者，判定
      為安非他命陽性反應。施用甲基安非他命者，其尿液中之
      代謝物為甲基安非他命及安非他命，依現行濫用藥物尿液
      檢驗作業準則，其甲基安非他命濃度大於500ng/ml，且其
      代謝物安非他命濃度大於200ng/ml者，判定為甲基安非他
      命陽性反應；施用安非他命者，其尿液代謝物應為安非他
      命陽性反應，不會產生有甲基安非他命陽性反應。施用甲
      基安非他命者，其尿液代謝物會呈甲基安非他命及安非他
      命陽性反應；人體施用甲基安非他命後，在主要代謝物中
      未改變形態之甲基安非他命佔施用劑量達百分之四十三，
      而安非他命佔百分之五等情，有內政部警政署刑事警察局
      九十三年四月二十七日（九三）刑鑑字第０九三００八六
      二一三號函、行政院衛生署管制藥品管理局九十三年五月
      六日管檢字第０九三０００三八九六號函、法務部法醫研
      究所九十三年四月二十八日法醫毒字第０九三０００一三
      一八號函及法務部調查局九十三年四月二十七日調科壹字
      第０九三００一五三０七０號函足憑，被告尿液代謝物同
      時有甲基安非他命及安非他命濃度的陽性反應，顯然係施
      用第二級毒品甲基安非他命，而非施用第二級毒品安非他
      命甚明，是檢察官此部分所指，容有誤認。
（三）被告甲○○施用前持有第二級毒品之低度行為，應為其施
      用第二級毒品之高度行為所吸收，不另論罪。
（四）被告甲○○先後多次施用第二級毒品甲基安非他命之犯行
      ，時間緊接，犯罪構成要件相同，顯係基於概括犯意反覆
      為之，為連續犯，應依刑法第五十六條之規定論以一罪，
      並加重其刑。
（五）公訴意旨雖未敘及被告甲○○自九十四年九月三十日上午
      某時許起，至九十四年十月六日十三時三十分許採尿時往
      前回溯九十六小時止之施用毒品甲基安非他命之犯行，然
      此部分犯行與前開已起訴且經認定有罪之施用毒品甲基安
      非他命犯行部分，有連續犯之裁判上一罪關係，亦為起訴
      效力所及，本院自應併予審論。
（六）另被告甲○○前已因施用毒品犯行，經臺灣臺中地方法院
      檢察署檢察官以九十一年度毒偵字第二七五五號提起公訴
      ，並由本院以九十一年度訴字第二六六七號判處有期徒刑
      十月，甫於九十三年九月二十五日執行完畢，有前開臺灣
      高等法院被告前案紀錄表在卷可查，被告於有期徒刑執行
      完畢後，五年以內再犯本件有期徒刑以上之罪，為累犯，
      應依刑法第四十七條規定，遞予加重其刑。
三、爰審酌被告甲○○有前揭事實欄所載之前科紀錄，素行不佳
    ，其前已因施用毒品犯行經觀察勒戒及強制戒治，竟仍故態
    復萌，復行施用毒品不輟，無視於毒品對於自身健康之戕害
    及國家對於杜絕毒品犯罪之禁令；惟衡酌施用毒品係屬自戕
    行為，被告犯罪手段尚屬平和，亦未因此而危害他人，所生
    損害尚非鉅大，且被告於犯後於本院審理時坦承犯行，尚見
    悔意之犯罪後態度，暨施用毒品者均有相當程度之成癮性及
    心理依賴，其犯罪心態與一般刑事犯罪之本質並不相同，應
    側重適當之醫學治療及心理矯治為宜等一切情狀，量處如主
    文所示之刑，並諭知易科罰金之折算標準。
據上論斷，應依刑事訴訟法第二百七十三條之一第一項、第二百
九十九條第一項前段，毒品危害防制條例第十條第二項，刑法第
十一條前段、第五十六條、第四十七條、第四十一條第一項前段
，罰金罰鍰提高標準條例第二條，判決如主文。
本案經檢察官乙○○到庭執行職務。
中    華    民    國    95    年    1     月    25    日
                  刑事第四庭  法  官  陳思成
上正本證明與原本無異。
如不服本判決，應於送達後十日內向本院提出上訴狀（須附繕
本），上訴於臺灣高等法院臺中分院。
                              書記官  王嘉麒
中    華    民    國    95    年    1     月    25    日
附錄論罪科刑法條
毒品危害防制條例第十條第二項
施用第二級毒品者，處三年以下有期徒刑。


司法院資訊處製作；財團法人民間司法改革基金會備份。
